臺灣彰化地方法院民事裁定
110年度聲字第21號
聲  請  人  曹如娟  

相  對  人  裕邦信用管理顧問股份有限公司


法定代理人  陳載霆  


上列聲請人因與裕邦信用管理顧問股份有限公司間請求給付電信
費再審之訴事件（本院109年度再易字第14號），聲請停止執行
，經臺灣新北地方法院裁定移送前來（110年度聲字第17號），
本院合議庭裁定如下：
    主    文
聲請駁回。
聲請程序費用由聲請人負擔。
    理    由
一、按有回復原狀之聲請，或提起再審或異議之訴，或對於和解
    為繼續審判之請求，或提起宣告調解無效之訴、撤銷調解之
    訴，或對於許可強制執行之裁定提起抗告時，法院因必要情
    形或依聲請定相當並確實之擔保，得為停止強制執行之裁定
    。強制執行法第18條第2項，定有明文。然提起異議之訴，
    法院認為有必要情形，依照強制執行法第18條第2項規定，
    固得為停止強制執行裁定。但是否有必要情形，自應由法院
    依調查結果認定之。
二、聲請人聲請意旨略以：聲請人因與相對人間執行異議事件，
    已另具狀提起再審之訴，本件執行事件查封之財產，一旦拍
    賣，勢難回復原狀。為此，聲請人願供擔保請裁定臺灣新北
    地方法院（下稱新北地院）109年度司執字第165429號強制
    執行事件於本院109年度聲再字第14號判決確定前停止執行
    等語。
三、經查：相對人前已持本院109年度彰小字第125號民事判決、
    109年度小上字第22號民事裁定及確定證明書（系爭確定判
    決），向新北地院聲請強制執行（109年度司執字第165429
    號，下稱系爭執行事件），聲請人則就系爭確定判決不服，
    以伊積欠之專案補償金並非違約金，應已罹於時效而消滅等
    為由，業已向本院提起再審之訴，並經本院以109年度聲再
    字第14號受理在案等情，有新北地院轉送110年度聲字第17
    號聲請停止執行卷及卷內附有系爭執行事件之影印卷可參，
    並經本院調取上開再審之訴卷宗核閱無誤。惟查，相對人據
    以為執行名義之系爭確定判決，係命聲請人給付相對人電信
    費新台幣19310元，及自民國108年2月20日起至清償日止，
    按年息百分之五計算之利息，屬金錢債權之執行，並未查封
    或拍賣聲請人之不動產，新北地院僅發扣薪執行命令，有扣
    薪執行命令附於新北地院110年度聲字第17號聲請停止執行
    卷可稽，則其執行得以金錢回復其原狀，並無如不停止執行
    ，將來即難回復執行前狀態之情形。揆諸前揭說明，尚難認
    本件有強制執行法第18條第2項所定應予停止執行之必要情
    形存在，況新北地院執行扣薪業於110年3月17日程序終結，
    有電話紀錄可參，即在本件繫屬本院之前，本件聲請停止執
    行，不應准許。是聲請人聲請裁定停止系爭執行事件之強制
    執行程序，為無理由，應予駁回。
四、據上論結，本件聲請為無理由，爰裁定如主文。
中　　華　　民　　國　　110 　年　　5 　月　　24 　　日
                  民事第一庭  審判長法  官  施坤樹
　　                                法  官　姚銘鴻　　
                                    法  官　謝仁棠　　　
以上正本係照原本作成。
本件不得抗告。  
中　　華　　民　　國　　110 　年　　5 　　月　　26　　日
                                    書記官  李盈萩